【裁判字號】    90,訴,427
【裁判日期】    901130
【裁判案由】    毒品危害防制條例
【裁判全文】
臺灣士林地方法院刑事判決                            九十年度訴字第四二七號
    公  訴  人  臺灣士林地方法院檢察署檢察官
    被      告  甲○○
右列被告因違反毒品危害防制條例案件，經檢察官提起公訴（九十年度毒偵字第七八
○號），本院判決如左：
    主  文
甲○○施用第一級毒品，處有期徒刑柒月。又連續施用第二級毒品，處有期徒刑伍月
，應執行有期徒刑拾月。
    事  實
一、甲○○前民國八十年間起，陸續因違反麻醉藥品管理條例及違反藥事法等案件，
    經法院分別判處有期徒刑五年六月、四年及一年確定，應執行有期徒刑九年，於
    八十五年三月十五日因縮短刑期假釋出獄，惟仍不知悔改，於假釋期間內即八十
    九年間因施用第一級毒品案件，經本院以八十九年度毒聲字第一○七七號送觀察
    、勒戒後，認無繼續施用毒品之傾向，業經臺灣士林地方法院檢察署檢察官於民
    國八十九年六月二日，以八十九年度毒偵字第一三九四號不起訴處分確定。詎其
    復基於概括犯意，自九十年三月中旬之某日起至九十年四月七日十二時許，連續
    在臺北市士林區○○○路○段一六三巷四十弄一號三樓住處，施用第二級毒品安
    非他命；另於九十年四月九日為警採尿往前回溯二十四小時內之某時（不含為警
    查獲後），在臺北市大同區朋友住處，施用第一級毒品海洛因，為警於九十年四
    月九日晚間八時許，在臺北市○○區○○街二六二號前查獲，並經本院以九十年
    度毒聲字第八七七號裁定送入臺灣士林看守所附設勒戒所觀察、勒戒後，認有繼
    續施用毒品之傾向。
二、案經臺北市政府警察局大同分局報請臺灣士林地方法院檢察署檢察官偵查起訴。
    理  由
一、訊據被告固坦承有於前揭時、地施用第一級與第二級毒品之犯行，惟辯稱自己已
    無繼續施用毒品之傾向云云。經查，被告為警查獲當日所採尿液，經送驗結果呈
    嗎啡陽性及甲基安非他命反應，有臺北市立療養院九十年四月十六日出具之煙毒
    檢驗報告書、憲兵司令部刑事鑑試中心九十年五月二十五日（九○）綱得字第○
    六六六一號出具之鑑驗通知書各一紙在卷足憑。又被告之前確實因施用第一級毒
    品案件，經送觀察、勒戒後，認無繼續施用毒品之傾向，經臺灣士林地方法院檢
    察署檢察官分別為不起訴處分確定，有不起訴處分書、臺灣高等被告全國前案紀
    錄錶、臺灣高等法院檢察署刑案紀錄簡覆表各一紙在卷足憑。其於五年內再犯毒
    品危害防制條例第十條第二項之罪，經依本院以九十年度毒聲字第八七七號裁定
    送觀察、勒戒後，認有繼續施用毒品傾向，亦有臺灣士林看守所九十年八月二十
    二日（九十）士所戒字第三四一七號函附之有無繼續施用毒品證明書可參。其中
    臺灣士林看守所出具之證明書上面已記載三項之判斷準則，分別是人格特質、臨
    床徵候及環境相關因素等，並分項評分綜合加以判斷，確實認定被告仍有繼續施
    用毒品傾向，則被告雖自認已無繼續施用毒品之傾向，尚難採信，本件事證明確
    ，被告犯行堪以認定。
二、核被告所為，係犯毒品危害防制條例第十條第一項及第二項之施用第一級和第二
    級毒品罪。其施用而持有第一級毒品海洛因及第二級毒品安非他命之低度行為，
    均應為施用之高度行為所吸收，不另論罪。又其先後多次施用第二級毒品之行為
    ，時間緊接，犯意概括，犯罪構成要件相同，為連續犯，應依刑法第五十六條之
    規定論以一罪，並加重其刑。被告所犯上開二罪，犯意各別，行為不同，應分論
    併罰。爰審酌被告有多次施用毒品之前科、犯罪之動機、手段、施用毒品對於施
    用者及社會治安之危害程度，以及犯罪後被告坦承犯行等一切情狀，量處如主文
    所示之刑，並定應執行之刑。
據上論斷，應依刑事訴訟法第二百九十九條第一項前段，毒品危害防制條例第十條，
刑法第十一條前段、第五十六條、第五十一條第一項第五款，判決如主文。
本案經檢察官蘇佩鈺到庭執行職務。
中      華      民      國      九十      年    十一    月     三十     日
                                  臺灣士林地方法院刑事第一庭
                                      法  官 林政佑
右正本證明與原本無異。
如不服本判決，應於判決送達後十日內，向本院提出上訴狀。
                                      書記官 蘇彥宇
中      華      民      國      九十      年    十二    月      三      日
附錄本案論罪科刑法條全文
毒品危害防制條例第十條：
  施用第一級毒品者，處六月以上五年以下有期徒刑。
  施用第二級毒品者，處三年以下有期徒刑。


司法院資訊處製作；財團法人民間司法改革基金會備份。
